【裁判字號】    92,上更(一),426
【裁判日期】    921008
【裁判案由】    毒品危害防制條例
【裁判全文】
臺灣高等法院刑事判決                        九十二年度上更(一)字第四二六號
    上  訴  人  庚○○
    即  被  告
    選任辯護人  林辰彥律師
                黃淑怡律師
                張凱輝律師
    上  訴  人
    即  被  告  辛○○
                己○○
    共      同
    選任辯護人  楊隆源律師
    上  訴  人
    即  被  告  壬○○
    指定辯護人  本院公設辯護人  甲○○
右上訴人因毒品危害防制條例等案件，不服臺灣板橋地方法院九十年度重訴字第四○
號，中華民國九十一年五月二日第一審判決（起訴案號：臺灣板橋地方法院檢察署九
十年度偵字第一○七九八號、第一二○○五號暨移送併辦案號：九十年偵字第一六○○五號、九十年偵字第一九三九九號），提起上訴，經判決後，由最高法院發回更審
，本院判決如左：
    主  文
原判決關於庚○○、辛○○、己○○、壬○○部分撤銷。
庚○○共同運輸第二級毒品安非他命，處有期徒刑捌年。
扣案第二級毒品安非他命驗餘淨重伍拾公斤玖佰貳拾肆點柒公克沒收銷燬之。
辛○○、己○○、壬○○均無罪。
    事  實
一、庚○○於民國九十年五、六月間，多次與其在大陸福州經商之子彭鈞南，洽購毒
    品安非他命一批，並經由陳素雲之幫助匯款至大陸由林清轉給彭鈞南收受，用以
    購買安非他命。庚○○明知安非他命係毒品危害防制條例所稱之第二級毒品，不
    得製造、運輸、販賣，且經行政院公告列為管制進出口之物品，為使已購得之毒
    品安非他命走私、運輸來台，乃委請其摯友戊○○代為尋覓運輸之船隻、船長及
    船員，經協商後獲得戊○○之同意，遂以其管理之「寶龍號」漁船作為運輸工具
    ，並委請其知情之船長許阿威夥同不知情之許得賢、尤仁典、顏發達為其船員，
    共同基於走私運輸毒品自大陸地區進入台灣地區內之犯意聯絡，於九十年六月十
    七日，許阿威駕駛「寶龍號」漁船，船上載有船員許得賢、尤仁典、顏發達等共
    四人，自新竹市南寮漁港出港後，先至澎湖縣修船，同月二十二日夜間十一時許
    ，由許阿威駕駛寶龍號漁船，由澎湖港直航大陸南日島附近，迨至二十三日凌晨
    ，順利從大陸人士「老劉」舢舨船上接駁庚○○先前自大陸地區福州購得之第二
    級毒品安非他命（筆錄記載毛重共五十六公斤二百九十公克，鑑驗結果毛重五十
    六公斤二百九十六點一九公克），由不知情之尤仁典、顏發達搬運至寶龍號漁船
    上，許阿威個人將該毒品封藏於船上暗艙內，運載後返航回新竹南寮漁港。於同
    日上午十時許，該批毒品已運輸進入南寮漁港後，許阿威立即以電話聯絡戊○○
    貨已進港。嗣於同日夜間十時許，為警在停泊在上開漁港「寶龍號」漁船，當場
    逮捕船長許阿威、船員許得賢、尤仁典、顏發達及漁船管理人戊○○，並於二十
    四日上午十時三十分許，在船舶前槽冰艙內查獲前揭該批六麻袋裝自大陸地區走
    私進入台灣地區之第二級毒品安非他命五十六公斤二百九十六點一九公克（毛重
    ），驗餘淨重五十三公斤九百二十四點七三公克，並循線在新竹市○○○街八十
    一巷十弄三十九號四樓逮捕庚○○。
二、案經內政部警政署刑事警察局移請台灣板橋地方法院檢察署檢察官偵查起訴。
    理  由
一、訊據上訴人即被告庚○○矢口否認有參與戊○○等共同走私、運輸毒品安非他命
    之犯行，辯稱：伊在九十年六月二十七日警訊筆錄之自白係遭警方所騙，稱如承
    認犯罪，不會牽連其家族並可立即解除禁見，女婿壬○○槍枝案件可獲緩刑輕判
    ，為交換條件，始配合警方製作不實之自白，既非出於伊之自由意思，自不得採
    為犯罪之證據；伊並未委託戊○○代找船長走私安非他命，伊並不認識戊○○寶
    龍號漁船之船長許阿威，尤不認識其所雇之船員，戊○○、許阿威所供不實，於
    南寮漁港查獲安非他命時，戊○○、許阿威當場被逮捕，伊並不在場，伊住處經
    非法搜索亦未查扣得任何安非他命，監聽錄音伊與戊○○、彭鈞南之對話，警方
    之譯文均臆測為走私運輸毒品之暗語，不能採信，不得採為認定伊犯罪之證據。
    經由陳素雲匯款至大陸係從事六合彩之簽注，並非用以購買安非他命，原審置而
    不論，殊不合理等語。
二、按被告或共犯之自白，不得作為有罪判決之唯一證據，仍應調查其他必要之證據
    ，以察其是否與事實相符，刑事訴訟法第一百五十六條第二項定有明文，本院認
    定被告庚○○有與另案被告戊○○，及原審共同被告許阿威共同走私、運輸安非
    他命毒品之犯行，並非僅依其九十年六月二十七日警訊中之自白為依據，尚有其
    他證據足以補強或證明其有參與走私運送毒品之事實。
  (1)依據監察電話，庚○○自九十年五月二十八日起至同年六月八日，多次以其手機
    0000000000、0000000000、0000000000與其在大陸福州之子彭鈞南聯絡尋找戊○○（即少年仔）回台洽辦事情；戊○○回台後，戊○○以其手機0000000000多次
    與庚○○之手機0000000000、0000000000、0000000000聯絡，戊○○管理之寶龍
    號漁船於六月二十二日十一時許自澎湖赤馬漁港出海至六月二十三日上午十時五
    十分許進入南寮漁港，戊○○以其手機多次與船長許阿威、船員顏發達通話聯絡
    ，所供通話記錄之意思在在與本案毒品運輸有關連（見九十年偵字第一○七九八
    號警訊筆錄卷第八至二十八頁），並經證人趙家輝（刑事警察局副組長）、王詔
    科（刑事警察局負責機房監聽警員）在原審到庭結證屬實（見原審卷第三卷第四
    十四頁、第五十二頁），被告庚○○亦承認上開與戊○○、彭鈞南通話之通聯記
    錄，且承認電話中那個「少年仔」就是指戊○○等語（見本院前審一卷第一二四
    頁），足證被告等以寶龍號漁船為運輸毒品之交通工具，並商談船入南寮漁港尚
    有多遠、及入港時間、有無接到毒品等事，被告辯稱：「少年仔是指戊○○，我
    打電話叫彭鈞南找他回來，叫他快回來，是要他提供偷渡客資料，且幫我帶藥酒
    回來」云云，顯與事實不符，尚難採信。
  (2)證人趙家輝在本院前審證稱：「有線民檢舉庚○○在走私安非他命，刑事警察局
    才開始派員申請監聽庚○○的電話、大哥大，只要有聯繫電話有疑問就開始監察
    。」證人王詔科在原審證稱：「寶龍號漁船從新竹南寮出海航行到澎湖赤馬漁港
    修船，我們就監控了，知道船的行動。」查寶龍號漁船於九十年六月二十三日上
    午十時五十七分進入新竹南寮漁港並接受檢查，此有機漁船（含船員）進出港檢
    查表在卷可稽（見同上揭警訊卷第七十三頁），船長許阿威於漁船一進港之同一
    時間，即以其手機通知戊○○，此亦有通聯紀錄可按（見同上揭警訊卷第二十八
    頁）。證人趙家輝在原審證稱：當時鎖定金主是庚○○，負責運送是戊○○，我
    們有監聽他們涉案的情形，知道漁船要回來了，有證據顯示毒品運送回來，報請
    檢察官後，就趕到南寮漁港，我們分別監控庚○○、戊○○，但確實幾點上船沒
    有注意，我和檢察官到船上後，有問戊○○是否為該船船主，並告知涉嫌走私的
    事，這約是當天很晚的事，確認身分後，將船員、船長隔離，並開始搜索，另壹
    組人員在庚○○家中監控，發覺要外出，於是我就和檢察官趕到庚○○住處，檢
    察官問庚○○戊○○你認不認識，庚○○說不認識，檢察官告知監聽結果，並要
    求其拿出使用中的電話，後來庚○○僅說他只用桌上的壹支電話，但那壹支並不
    是庚○○平常在用的。檢察官告知其涉嫌走私，於是開始搜索，如扣押筆錄所載
    。當時有告知庚○○，戊○○之漁船已開始搜索。檢察官下令開始搜索。庚○○
    說他是清白的，同意我們搜索，並同意我們留在原地等待漁港之搜索結果。」（
    見原審第三卷第四十三頁）而被告庚○○於原審訊問「是否同意警察進你家」時
    ，其自承：「我有說明我沒有犯罪，要搜你們就搜，警察在我家坐到天亮。檢察
    官於警察進來十分鐘後就進來，問我戊○○是否認識，我說不認識。當時我的手
    機放在桌上，另二支沒有在用，放抽屜。警察將我的手機連同筆記本帶走，並要
    我在搜索筆錄上簽名。」（見原審第三卷第二十五頁）。被告於本院前審亦供承
    ：「確實有經過我同意，對搜索沒有意見，是經過我同意的搜索。」等語（本院
    前審一卷第一二四頁）。查：本件搜索被告庚○○之搜索扣押證明筆錄（見九十
    年偵字第一○七九八號庚○○之警詢卷內）已載明「九十年六月二十四日」「由
    板橋地檢署檢察官吳宗光親率本局員警到場執行搜索」，足徵本件係檢察官親率
    司法警察官前往搜索，核與當時適用之刑事訴訟法規定檢察官有決定搜索之權並
    無違誤，且該搜索並經被告庚○○同意搜索之事實，業經被告庚○○供明如前，
    是以本件搜索、扣押手機、呼叫器、電話記事簿等物，該等手機電話號碼確實經
    警察依法監聽，係屬被告庚○○用以聯絡本件走私毒品事宜（詳後述），並因而
    循線破獲，其搜索扣押該等物品之過程，並無不法之處。經搜索結果在其宅雖查
    無安非他命毒品，亦不足資為被告本案走私運輸毒品安非他命之犯行有利之認定
    。
  (3)共同被告戊○○於九十年六月二十三日下午十一時許，偕同船員許得賢到新竹市
    南寮漁港南堤碼頭停放之寶龍號漁船，適時檢察官率同警方人員在寶龍漁船上實
    施搜索，戊○○為漁船之管理人，俟同船上人員許阿威等人經警方留置調查，於
    六月二十四日上午十時三十分許，在寶龍漁船第一號漁貨艙之暗倉內，查獲第二
    級毒品安非他命五包半（即五十六小包經鑑驗毛重有五十六公斤二百九十六點一
    九公克，筆錄僅略記五十六公斤二百九十公克）。戊○○於獲案之初警詢時供稱
    ：「我在九十年五月初出國赴大陸後，庚○○兒子（綽號阿南）先以電話連絡我
    大陸普田鎮之岳父黃金水，叫我到福州找他，我於翌日即赴福州找阿南，阿南告
    訴我他爸爸庚○○有事找我，叫我趕緊回台灣，我依照庚○○之指示回台灣，回
    國當晚庚○○到我位於新竹市○○街一七二號之廟宇服務處找我，叫我幫他自大
    陸運輸一批安非他命毒品回台灣新竹，我以能力有限回絕他，他質問我是否有何
    問題，我復以洽繫船長意願為由，暫緩回答他，庚○○卻不斷以電話或當面告知
    方式，要我叫船長到新竹當面談，我即以電話連絡船長許阿威，到我位於新竹市
    ○○街一七二號之廟宇服務處與庚○○本人當面洽談。許阿威於六月中旬，到我
    新竹市○○街一七二號之廟宇服務處時，庚○○雖與許阿威見面，但是庚○○要
    我向船長許阿威洽繫載運安非他命毒品意願，許阿威以他本人要考慮為由，未及
    時回應我，直到六月二十一日我到澎湖付漁船修理費用時，許阿威當面告訴我他
    有載運之意願，翌日中午左右，許阿威即駕駛寶龍號漁船率許得賢、尤仁典、顏
    發達等四人直航大陸，連絡大陸另艘接駁漁船，許阿威直到六月二十三日上午十
    時三十分，返航新竹南寮漁港時，才再度與我連絡，所以我知道寶龍號漁船上之
    安非他命毒品是許阿威運載入境的。也因為是庚○○要我聯絡許阿威協助運載安
    非他命毒品，所以我知道安非他命毒品貨主是庚○○本人」，「自九十年六月十
    一日以後，我與庚○○之所有通話內容，均係討論如何運載安非他命毒品乙事，
    別無它事（見同上揭警訊卷第二十九頁至三十五頁），其於檢察官偵查中亦為相
    同之供述，並就檢察官提示之通訊監察書說明其含意，戊○○從福州回台過程與
    庚○○電話其子彭鈞南找「少年仔」促其速回台辦事情節，亦相符合，足證戊○○上開關於走私運輸毒品之供述，得資為被告犯行之佐證。
  (4)被告庚○○不識許阿威，固據許阿威供述屬實，惟許阿威於獲案之初在警訊中供
    承：「我受戊○○之邀約，於九十年六月十四日自澎湖搭飛機至新竹找戊○○，
    到其主持的龍天宮找戊○○本人，遇到庚○○也在場，當時我不知道他本名是庚○○。」；「在庚○○離去後，戊○○跟我說，我剛剛看到那個人（指庚○○）
    ，他有一批安非他命毒品要走私到新竹南寮漁港，問我是否有意願？我答覆說要
    考慮一下，後來因為我駕駛寶龍號漁船到澎湖赤馬漁港修理油艙，漁船老闆戊○○於六月二十一日到澎湖付修船費，當面再次問我要不要接載運安非他命的事，
    我因為要開船回新竹有順路，所以我答應載運，也順利載運到新竹南寮漁港。詳
    細過程就是如此，我也分不清該安非他命毒品算是誰的。」「我準備將安非他命
    毒品交付戊○○，載運毒品之費用準備向戊○○收，至於費用如何計算，我們沒
    有事先約定。」「總查獲有五包半（經警方清點統計有五十六小包，總毛重有五
    十六公斤二百九十公克）就是我在大陸沿海南日島附近，自綽號小劉（老劉）之
    近我的船邊，就把一包包的東西丟上船來。」「貨品丟上船後，我就把船設定自
    動導航後，我自己把這些東西藏在船上前艙第一個冷凍櫃中的暗艙內，並用玻璃
    纖維封閉，以防他人發現。」「有二名船員尤仁典及顏發達幫我搬運貨品到船艙
    內，另一名許得賢先幫我開船，開了一個多小時航程後，我在設定自動導航後，
    我才自己把它裝入暗艙內。」等語（第一○七九八號偵卷另附警詢卷第三十九頁
    至四十四頁）。其於檢察官偵查中復供稱：「我老闆戊○○叫我去拿的。六月十
    四日我在澎湖，戊○○打電話給我，我到新竹南寮他家後，當天我看到戊○○跟
    今天被查到之人我才知道他叫庚○○，我進去一下子，彭就走了。戊○○問我說
    要不要幫庚○○到大陸去載安非他命，我說要考慮一下，我的船沈艙壞了，我先
    回澎湖修理，我十七日回澎湖修理，二十一日打電話跟陳說修好了，陳回澎湖，
    又問我要不要幫彭載那批貨，我說順路好，就答應了。陳有說會照行情給我。二
    十一日我就出去了，我到大陸南日島附近，戊○○有拿一張電話給我，叫我找連
    絡的人叫老劉，我在二十三日凌晨在南日島接到貨，當時由許得賢掌舵，我與顏
    發達、尤仁典去接貨，接到貨後，我把它放在船後艙，一個多小時後，我再將它
    拿到船頭藏置。」「（這五包就是戊○○要你去接的毒品安非他命嗎？是。」（
    九十年度偵字第一二○○五號卷宗第五十至五十一頁）。被告許阿威之上開陳述
    ，與警訊時互核一致。且與戊○○所言相符，亦足為被告走私運輸毒品之佐證，
    被告雖不識寶龍號漁船船長許阿威，但其經由漁船管理人戊○○出面邀約，同樣
    可達到走私運輸毒品之效果，尚難以其不識船長許阿威而解免刑責。雖許阿威於
    原審審理時另供稱：寶龍號漁船，回到新竹南寮漁港二哩之前有打電話給戊○○
    說船要入港了，東西要怎麼處理，他說他自己處理。早上清晨入港，我沒有下船
    ，警察晚上十點來搜索，除了顏發達以外其他船員及戊○○都在，戊○○先來，
    要我將船開到擱淺的地方，他要將東西從暗艙拿出來，他講完後警察就來了，警
    察就逐一搜索，約隔天早上十點多時，才發現暗艙，我及戊○○都沒有告訴警察
    暗艙在那裡，暗艙的東西被警察拿出來，我才知道那是安非他命。其他二名船員
    不知道我載的是安非他命，顏發達我就不確定了。」（原審第二卷第二二六頁）
    。許阿威於原審審理中翻異其詞，辯稱不知道載運的是什麼東西，顯然係事後卸
    責之詞。
  (5)許阿威於原審又辯稱：「警察當天確有刑求我，有向我灌水，打我。警察將我們
    分開打。」云云（原審三卷第四十五頁）；「在漁港時有二、三位警察把我抓起
    來，用手、腳踢打我的手掌、小腿等致我受傷，在警訊、偵查時我都不敢講。送
    審時我有向法官說我被刑求。戊○○在漁港查獲時有當場恐嚇我，要我講我知道
    我載的是安非他命，於法院所言實在。」云云（原審三卷第一四八頁），惟查：
    許阿威於警察訊問、檢察官偵查中及原審歷次訊問時均未指訴曾遭刑求，而於原
    審最後二次審理期日時方表明遭警打傷云云。按刑求對於被告或犯罪嫌疑人，會
    產生極大之心理恫嚇效果，其影響自白之真實性、任意性甚鉅，一般人若於警察
    逮捕之際遭受刑求，事後必然會在移轉另一環境至檢察官或法院審理時，事先報
    告此事，以求及時之協助及補救措施，並對於逮捕過程及警訊筆錄之內容有所辯
    解或主張，經原審調閱台灣台北看守所新收被告許阿威內外傷記錄表，其上記載
    被告於九十年六月二十四日入所時，兩手腕關節處紅腫、兩腿膝蓋傷，被告並自
    述係因在船上被臨檢取締受傷部位如圖，被告並親自捺印多處，此有台灣台北看
    守所九十一年三月二十一日北所衛字第九一○○一三七○○號函所附之上開記錄
    表一紙在卷（原審(三)卷第七十二頁）可按，惟查：證人即當場查獲之警察趙家輝
    、張哲男於原審到庭證稱：搜索時並無刑求之情事等語；又，查獲當時，警方人
    員於自九十年六月二十三日二十三時許於「寶龍號」漁船進行搜索，當時被告許
    阿威在船上，卻查無所獲，直至同年月二十四日上午十時三十分始經由顏發達之
    指引，得知暗艙可能在前艙部位，因而查獲毒品。而被告許阿威自承於新竹南寮
    漁港寶龍號漁船上，暗艙是顏發達向警方說的（見原審(三)卷第四十頁），如被告
    許阿威遭受刑求，警方豈會花費如此久之時間，方藉由他人之指引得知暗艙所在
    而查出毒品？顯見許阿威所辯不足採信，即難以其供述不實資為有利於被告之認
    定。
  (6)被告庚○○所提交換條件說而自白，經由陳素雲匯款至大陸給彭鈞南、傻瓜者，
    都是做六合彩的錢，傻瓜叫黃瑞武是大陸人，並非用以購買毒品。並聲請傳訊丙○○、丁○○、張文鴻、彭琪華、共同被告辛○○、己○○等人。查被告庚○○
    九十年六月二十七日之警訊筆錄係基於自由意識下所為之陳述，並無刑求，業據
    證人即刑事警察局組長顏旺盛到庭結證屬實，並稱通訊監察結果，犯行非常明確
    。壬○○涉及槍枝改造、販賣等案，曾諭知證人係獲有關規定，庚○○已收押禁
    見，壬○○是事後逮捕，無法透過庚○○要壬○○交槍。另證人即刑事警察局副
    組長趙家輝於原審證稱：「經過通訊監察結果，發現壬○○有替黃源正，黃源智
    販售改造槍枝，所以另案偵查，並非條件交換。」等語（原審第三卷第三十頁、
    第三十一頁）且被告壬○○因另涉犯槍砲彈藥刀械管制條例案件，經原審另案判
    決，本為兩個獨立之案件，本案承辦警員如何能在被告庚○○涉犯本案時，事先
    預知並主控該案件之結果？被告庚○○事後辯稱有交換條件云云，與共犯許阿威
    、戊○○所稱情節不符，自難採信。本件共犯戊○○、許阿威事後於原審分別改
    稱「沒有參與庚○○涉嫌走私運送毒品情事」，均與事實不符，自不足採。而被
    告透過陳素雲匯款至大陸，業據陳素雲於原審到庭結證屬實（見原審卷二第二一
    三頁），陳素雲雖稱曾問庚○○匯款用途據告知是做六合彩等語，然庚○○匯款
    用以購買毒品，豈敢明講說要走私，做六合彩乃係掩人耳目而已，尚難置信，何
    況陳素雲亦供稱實際狀況也不清楚（見偵字第一○七九八號第六三頁背面），至
    合情理。至證人丁○○因案通緝中，且已逃亡至大陸無從傳訊，丙○○在原審及
    本院前審均到庭陳述，所為供述互不相同，因與本案走私運輸毒品無關，本院並
    未採取其證詞為被告不利之認定，辛○○、己○○為被告之兄弟，彭琪華為被告
    之女，張文鴻為被告之外甥，均未參與被告與戊○○、許阿威共同走私運輸毒品
    乙案，彼等於被告在偵訊中到場關切、或同時在場分別應訊，對於個案偵訊之內
    容並未能充分了解，予以傳訊對案情並無助益，本院認除共同被告辛○○、己○○外，均無傳訊之必要，附此敘明。
  (7)此外，並有船長許阿威、船員許得賢、尤仁典、顏發達之漁船船員手冊影本、寶
    龍號漁船（含船員）進出港檢查表影本、九十年六月二十四日於新竹縣南寮漁港
    南堤碼頭在寶龍號漁船上所為之搜索扣押證明筆錄，共扣得安非他命毒品五六公
    斤二九○公克（附於九十年度偵字第一○七九八號警訊筆錄卷內），且該查獲之
    毒品經內政部警政署刑事警察局鑑定結果為安非他命，總毛重五六二九六點一九
    公克、淨重五三九二九點四八公克，共取四點七五公克供鑑驗，總餘五三九二四
    點七三公克（見該局刑鑑字第九七七七○號檢驗通知書，附於八十九年度偵字第
    一二○○五號偵查卷第四十九頁）可資佐証，故被告庚○○之犯行，堪以認定，
    應予依法論科。
三、按安非他命係毒品危害防制條例所稱第二級毒品，且經行政院公告列為管制進出
    口之物品。核被告庚○○與彭鈞南、另案被告戊○○間分工共同自大陸地區購入
    列為管制物品之安非他命，並由共同被告許阿威寶龍號漁船船長負責走私運輸回
    台，均係違反毒品危害防制條例第四條第二項運輸二級毒品安非他命罪，及依懲
    治走私條例第十二條、第二條第一項私運管制物品進口罪；被告與戊○○等人間
    有犯意之聯絡，行為分擔，均為共同正犯。渠等共同非法持有二級毒品之低度行
    為，均分別為運輸毒品之高度行為所吸收，不另論罪。被告等以自大陸地區購入
    毒品運進來台，係一個運輸行為同時觸犯運輸毒品及私運管制物品進口二罪，為
    想像競合犯，應從一重運輸毒品罪論處；本案尚無證據足以證明被告等運輸毒品
    之目的在於輸入台灣地區販賣謀利，公訴人以所犯運輸毒品與販賣毒品二罪間，
    有方法結果之牽連關係，為牽連犯，應從一重販賣第二級毒品安非他命罪處斷。
    似有違誤，為本院所不採。
四、原審以被告庚○○罪證明確，予以論罪科刑，固非無見，惟原判決就本案走私運
    輸毒品安非他命之數量，未依刑事警察局鑑驗結果，驗餘淨重五十三公斤九百二
    十四點七三公克諭知沒收銷燬，仍就已因鑑驗用罄而滅失之四點七五公克一併予
    以沒收，顯與卷內所採之證據，不相吻合，雖被告自大陸購入毒品安非他命走私
    運輸回台灣，尚未流入市場，且查無證據足以證明其走私運輸之毒品係以營利為
    目的運輸回台進行販賣之行為，而其另被訴販賣第二級毒品安非他命亦無積極證
    據足以證明（詳如後述），原審以共同連續販賣第二級毒品安非他命亦有未洽，
    被告庚○○上訴意旨仍執陳詞否認共同參與走私運輸第二級毒品安非他命之犯行
    ，固無可取，惟原判決關於被告庚○○部分既有可議，自屬無從維持，應由本院
    予以撤銷改判，爰審酌被告庚○○共同自大陸地區私運第二級毒品安非他命入境
    達五十六公斤之多，對社會治安危害不輕，及其素行、目的、生活狀況，並犯罪
    後態度等一切情狀，判處如主文第二項所示之刑，扣案如主文第三項所示查獲之
    第二級毒品驗餘淨重五十三公斤九百二十四點七三公克為違禁物，並依毒品危害
    防制條例第十八條第一項規定沒收銷燬之。
五、公訴意旨另以被告庚○○自民國（下同）九十年二月份起，與其子彭鈞南自大陸
    地區運輸約三十餘公斤第二級毒品安非他命進入台灣地區後，即由庚○○先將毒
    品寄藏在戊○○（綽號「少年仔」）位於新竹市○○街之「龍天宮」附近自用小
    客車後車廂內，庚○○再以電話聯絡戊○○，戊○○即將安非他命每次二、三公
    斤不等之數量拿至庚○○位於新竹市○○○街八十一巷十弄三十九號四樓住處樓
    下附近，交予辛○○多次、己○○二次及壬○○二次，以及乙○○（綽號阿農）
    二次、子○○（綽號慶來）三次，再由其各自負責運送販售予下游購買者。庚○○另以電話通知綽號「紅龜」之成年男子，要「紅龜」至戊○○上開「龍天宮」
    處，每次拿取數量二、三公斤不等之安非他命，再分別送至庚○○住處樓下給辛○○及壬○○，以及送至己○○位於南寮家中，再分別由其運送販賣予下游購買
    者。合計次數總共約二十次左右，前後約二個月時間，即將上開三十餘公斤毒品
    售罄。因認庚○○另共犯毒品危害防制條例第四條第二項之販賣二級毒品既遂及
    運輸二級毒品安非他命既遂罪嫌，及懲治走私條例第十二條、第二條第一項私運
    管制物品進口罪嫌，依想像競合犯、牽連犯之例從一重以販賣二級毒品罪處斷。
    被告辛○○、己○○、壬○○涉犯毒品危害防制條例第四條第二項之販賣二級毒
    品安非他命既遂罪嫌。
  (1)按犯罪事實應依證據認定之，無證據不得推定其犯罪事實。又不能證明被告犯罪
    者，應諭知無罪之判決，刑事訴訟法第一百五十四條、第三百零一條第一項分別
    定有明文。又認定不利於被告之事實，須依積極證據，苟積極證據不足為不利於
    被告事實之認定時，即應為有利於被告之認定，更不必有何有利之證據（最高法
    院三十年上字第八一六號判例參照）。又所謂認定犯罪事實之證據，係指足以證
    明被告確有犯罪事實之積極證據而言，該項證據必須適合被告犯罪事實之認定，
    始得採為斷罪之資料，雖不以直接證據為限，即間接證據亦包含在內，然不論直
    接證據或間接證據，其為訴訟上之證明，須於通常一般之人均不致有所懷疑，而
    得確信其為真實之程度者，始得據為有罪之認定，倘其證明尚未達到此一程度而
    有合理之懷疑存在而無從使事實審法院得有罪之確信時，即應諭知無罪之判決（
    最高法院六十九年臺上字第四九一三號、七十六年度台上字第四九八六號判例參
    照）。又事實之認定，應憑證據，如未發現相當證據或證據不足以證明，自不能
    以推測或擬制之方法，以為裁判基礎（最高法院四十年臺上字第八六號判例參照
    ）。
  (2)本件公訴人認被告庚○○、辛○○、己○○、壬○○涉犯前開犯行，其所憑之證
    據係由證人保護法所保護之秘密證人Ａ、Ｂ於警訊時之證詞及同案被告壬○○於
    警訊中之自白，另參酌證人丙○○、林李德之證言為其論據。
  (3)訊據被告庚○○、辛○○、己○○、壬○○矢口否認有前開（九十年二月間）販
    賣毒品之犯行。庚○○辯稱：壬○○是伊女婿，依常情斷無可能指述伊走私販賣
    毒品，其於警訊中之自白，確非事實，秘密證人Ａ、Ｂ之證述係屬傳聞之說，不
    得採為認定伊犯罪之證據，戊○○是走私運輸毒品被查獲之現行犯，為脫免罪責
    將責任轉嫁他人，其證述可議，癸○○從未到庭與伊對質、接受詰問，其證詞原
    不可採。辛○○、己○○辯稱：證人Ａ、Ｂ之供述並非其親身見聞，自屬傳聞證
    據，不足作為伊等販賣毒品之證據，伊等與庚○○係親兄弟，如有心販毒，亦無
    須假手他人，反走漏消息，販賣毒品之時間、數量、金額、下游購買者何人、有
    無查獲毒品，均付闕如，竟予論罪，有違證據法則，尤以辛○○所有ＢＥ四○○
    二號車輛於八十八年十一月經新竹市環境保護局拖吊並繳銷車牌，戊○○於他案
    審理時竟稱毒品原放在辛○○車上，顯與事實不符。壬○○辯稱：伊之警訊筆錄
    與檢察官初訊時之筆錄係被警方所騙，為減輕庚○○罪刑而作不實之供述，證人
    Ａ、Ｂ之證述係傳聞證據，且前後矛盾互異，不足為認定伊犯罪之證據，而戊○○在原審另案審理中之供述亦與證人Ａ所述事實不同，監聽伊之電話錄音及譯文
    中顯示，並無資料可供證明伊有販售毒品之犯行各等語。
  (4)經查：
    本案緣生於寶龍號漁船於九十年六月十七日自新竹市南寮漁港出港後，先至澎
      湖縣修船，同月二十二日夜間十一時許，由許阿威駕駛寶龍號漁船，由澎湖港
      直航大陸南日島附近，迨至二十三日凌晨，順利接駁庚○○先前自大陸地區福
      州購得之第二級毒品安非他命一批，由不知情之尤仁典、顏發達搬運至寶龍號
      漁船上，許阿威個人將該毒品封藏於船上暗艙內，運載後返航回新竹南寮漁港
      。嗣於同日夜間十時許，為警在停泊在上開漁港「寶龍號」漁船，當場逮捕船
      長許阿威、船員許得賢、尤仁典、顏發達及漁船管理人戊○○，並於二十四日
      上午十時三十分許，在船舶前槽冰艙內查獲前揭該批六麻袋裝自大陸地區走私
      進入台灣地區之第二級毒品安非他命約五十六公斤二百九十公克（毛重），並
      循線在新竹市○○○街八十一巷十弄三十九號四樓逮捕庚○○，嗣後並逮捕辛○○、己○○、壬○○。查漁船管理人戊○○、船長許阿威係警方當場人贓俱
      獲之現行犯，事證俱在，原應嚴於究辦，乃原審檢察官參酌監聽通話記錄以戊○○依證人保護法之規定供述與該案情有重要關係之待證事項或其他共犯，追
      訴幕後金主或貨主庚○○共犯走私運輸毒品安非他命，使戊○○因而獲致免刑
      （見台灣板橋地方法院九十年度重訴字第四一號刑事判決），固無見地。惟單
      憑戊○○轉述之證人Ａ，關係人癸○○轉述之證人Ｂ之供述，而無其他補強證
      據佐證，即認定嗣後逮捕之辛○○、己○○、壬○○（彼等與前開有罪之走私
      運輸毒品無關）有與庚○○共同販賣毒品安非他命，及庚○○另涉於九十年二
      月間與其子彭鈞南自大陸地區私運毒品安非他命約三十公斤進入台灣地區販賣
      即有商榷之餘地。
    公訴人起訴意旨謂：「自民國九十年二月份起，由庚○○與其子彭鈞南自大陸
      地區運輸約三十公斤安非他命進入台灣地區」云云，惟詳細之運輸時間、方式
      、人員、由何處登岸等事實均未詳予載明，更遑論有證據證明此一事實；又謂
      ：「．．．由辛○○、彭春田、己○○及壬○○負責販售予下游毒販，其方式
      為庚○○以電話通知綽號「紅龜」之男子，至戊○○「龍天宮」拿取數量二、
      三公斤不等之安非他命，再交由辛○○、彭春田、己○○及壬○○負責販售予
      下游購買者，次數約二十次左右，前後約二個月時間」云云，同樣未對所謂被
      告辛○○、己○○、壬○○販毒之事實加以調查指述，諸如：「下游購買者」
      為誰？販賣毒品之時間、地點、數量、金額？有無查獲所販賣毒品？等等，遍
      尋卷內皆無該等證據資料，而公訴人所據者僅Ａ、Ｂ秘密證人於警訊時供述而
      已，並未有任何人證或物證足認被告等涉有本件販賣安非他命之犯行。迨原審
      、本院前審及本院迭次調查、審理時，被告庚○○、辛○○、己○○、壬○○
      等人就此部分仍堅決否認其事，致調查之途徑已窮，事證仍屬不明。
    證人Ａ先後二次在警訊中供稱：戊○○和我私交很好，經常跟我談及庚○○家
      族走私、販毒的事實，毒品交易都是由庚○○與其下游毒販事先談妥交易價格
      ，並收取金額後，再由庚○○打電話通知戊○○送毒品到庚○○指定處所交給
      他指定的人，每次都以公斤計算沒有零賣，曾送毒品到庚○○住處樓下給綽號
      慶來仔、阿農。庚○○的哥哥「貓仔輝」即辛○○，曾到戊○○住處拿毒品好
      幾次，壬○○也到他家拿過，庚○○也夥同他送毒品到南寮交給己○○，也叫
      綽號「紅龜」的癸○○到戊○○家中拿毒品，戊○○還說庚○○的毒品有部分
      是藏置在他哥哥辛○○停放在新竹市○○路、成功路口附近的喜美銀色車子內
      各等語，其在檢察官偵訊中供述亦大致相同，足見證人Ａ所為不利於被告等四
      人之供述，並非親身見聞，而是聽戊○○所轉述，自屬傳聞證據，參酌最高法
      院八十七年度台上字第三四七三號、八十八年度台上字第四一六九號判決意旨
      不得作為認定犯罪事實之依據。何況被告辛○○所有一輛銀色喜美自小客車，
      車號ＢＥ─四○○二號，已因車門損壞無法關閉，於八十八年間將該自小客車
      停放在新竹市○○路八十三巷十號附近，迄八十八年十一月二十七日經新竹市
      環保局拖吊，依廢棄物清除處理，此有新竹市環境保護局及台北市監理處之覆
      函在卷可佐（見原審卷(二)第八一、八五頁），是被告所有之該車號ＢＥ─四○○二號自小客車，早於八十八年間，即已報廢而不存在，豈能於九十年二月間
      停放前開處所為庚○○藏放毒品，足證秘密證人Ａ所述被告於九十年二月份起
      以該自小客車藏放部分安非他命毒品，並由被告保管與庚○○共同販賣毒品安
      非他命等情，即與事實不符，自難依該秘密證人Ａ之證言，憑為不利於被告之
      認定。
    證人Ｂ先後四次在警訊中供稱：新竹南寮漁港查獲庚○○等人走私毒品案，共
      犯癸○○（綽號紅龜）是我的好友，經常跟我提及庚○○走私販毒的事情，庚○○大概自八十六年起用漁船到大陸走私毒品，數量不一定，癸○○曾幫他運
      輸、販毒給下游毒販，毒品是他一人獨資，而辛○○、己○○也幫忙將毒品販
      賣給下游毒販，癸○○都是接到庚○○的電話後到東勢街戊○○處取毒品送到
      約定的地點，辛○○是送到他成功路的家或庚○○光華二街住處樓下，己○○
      是送到他南寮的家，壬○○是送到武陵路御園大廈樓下，再打電話叫他下來拿
      ，一般都在新竹空軍醫院附近或大潤發賣場旁的黃昏市場停車場交給「阿郎」
      （即阿農）、「慶來仔」等下游毒販各等語。微論證人Ｂ係以聞自他人在審判
      外之陳述為內容，在警訊中以代號代名轉述，彼既未親自聞見或經歷其所陳述
      之事實，既屬傳聞證據，依前項說明，已不得以之作為認定犯罪事實之依據。
      況辛○○、己○○為庚○○親兄弟，壬○○為庚○○之女婿，如有心共同或幫
      助庚○○販賣毒品，均百搬遮掩、隱藏，唯恐走漏消息而身陷囹圄，豈有先由
      保管毒品之辛○○將毒品寄藏在戊○○處，而後需要時再由庚○○致電戊○○
      或綽號紅龜者之癸○○往戊○○處取毒品，分別送至辛○○、己○○、壬○○
      、「阿農」、「慶來仔」等人再給下游毒販，如此繁瑣之過程，不但多此一舉
      ，至愚亦不致如此為之，癸○○於原審法院審理戊○○之案件（已判免刑）時
      ，雖附合證人Ａ、Ｂ之供述，然原審於審判期日對其訊問，既未經被告庚○○
      等四人與癸○○對質與詰問之機會，以確認該陳述之真偽，殊有違事實審法院
      之證據調查應採直接審理主義及刑事訴訟法第一百六十六條之立法原意，尤有
      害於被告依憲法第八條第一項依正當法律程序所保障之對質及詰問權，暨第十
      六條訴訟基本權所保障之防禦權，尚難憑以認定被告犯罪事實之依據。
    原審為調查事實真相，曾傳訊證人Ａ、Ｂ到庭訊問，證人Ａ稱：警訊筆錄所說
      是戊○○告訴我的，我未親見庚○○有將毒品放在辛○○車上，也未見其將毒
      品交給己○○（見原審卷(二)第十八、二十頁），惟證人Ａ前開在警訊中之傳聞
      供詞，經原審庭訊原始證人戊○○竟全盤否認其事（見原審卷(二)第一三五至一
      三七頁），其亦到庭供述證人Ａ、Ｂ所言不實（見本院前審卷(二)第五頁）。至
      證人Ｂ在原審到庭證稱：警訊筆錄所說均係聽紅龜所言，所以不確定，紅龜就
      是癸○○，其為傳聞證據甚明，其另於原審審理戊○○案件時附和證人Ａ、Ｂ
      之證詞已如前述，因其違情悖理，均具有嚴重之瑕疵，再經本院前審傳訊證人
      阿農即乙○○、慶來仔即子○○均分別證稱：不認識戊○○，紅龜（即癸○○
      ）也沒見過，彼等未曾送安非他命給伊，不知庚○○販毒，庚○○也沒託人送
      安非他命給伊，亦未遭警員傳喚製作筆錄各等語在卷（見本院前審卷(二)第九六
      、一四四頁），癸○○於本院調查時亦到庭證稱不識阿農、慶來仔之人，戊○○是在警局認識的（見本院九十二年八月一日訊問筆錄），秘密證人Ａ、Ｂ所
      為供述，復與乙○○、子○○、癸○○之證言不符，且又無其他積極證據或補
      強證據以證明其供述與事實相符，自均不足以據為不利於被告等四人此部分犯
      行之認定。
    本案雖有共同被告壬○○另於警詢、偵查時為不利於己的供述，及證人刑事警
      察局王詔科、張哲男於原審結證為不利於被告等人之供述。第查，被告之自白
      或共犯之自白不得作為有罪判決之唯一證據，仍應調查其他必要之證據，以察
      其是否與事實相符，刑事訴訟法第一百五十六條第二項定有明文。其立法意旨
      乃在防範被告自白之虛擬致與真實不符，故對自白在證據上之價值加以限制，
      明定須藉補強證據以擔保其真實性。又利用非共同被告之共犯之自白或其他不
      利於己之陳述，為認定被告犯罪之證據，不特與利用被告自己之自白作為其犯
      罪之證明同有自白虛偽性之危險，亦不免有嫁禍於被告而為虛偽供述之危險。
      故就刑事訴訟法第一百五十六條第二項之立法意旨觀之，非共同被告之共犯之
      自白或其他不利於己之陳述，固得作為認定被告犯罪之證據，但不得作為有罪
      判決之唯一證據，仍應調查其他必要之證據，以察其是否與事實相符，亦即仍
      須有補強證據以擔保該共犯自白之真實性，始得採為斷罪之依據，並非絕對可
      由法院自由判斷該共犯之自白或不利於己之陳述之證明力，若不為調查，而專
      憑此項供述據為被告犯罪事實之認定，即與上開規定有違。況犯毒品危害防制
      條例第四條第一項至第三項、第五條第一項至第三項、第六條第一項至第三項
      、第七條第一項至第三項、第八條第一項至第三項、第十條或第十一條第一項
      、第二項之罪，供出毒品來源，因而破獲者，得減輕其刑，該條例第十七條定
      有明文；則犯上開罪之人，如供出毒品之來源因而破獲者，既得藉以要求寬典
      減輕其刑，為擔保其所為不利於對向共犯之陳述之真實性，尤應有足以令人確
      信其陳述為真實之補強證據。（最高法院九十一年度台上字第四○八二號判決
      可參）。姑不論被告壬○○所言遭警方所騙為減輕其岳父庚○○罪刑，而交出
      四支手槍及八十二顆子彈為交換條件說，是否實在。惟未見三十餘公斤第二級
      毒品安非他命相關證物，亦未見有任何下游購買安非他命的吸用者，出來指證
      被告等有販賣安非他命之情，則被告壬○○自白販賣毒品，已有可疑；況被告
      之警訊筆錄是記載：庚○○叫被告到龍天宮拿回安非他命再由紅龜男子到被告
      家中拿取交給下游，一次到龍天宮拿取，另一次是到綽號上村的男子家中拿取
      等情，偵查筆錄是記載禿頭先拿給我，紅龜再去我那拿等情，均與原判事實認
      定戊○○將安非他命拿至庚○○的住處樓下附近，交給被告二次，紅龜至戊○○龍天宮處，拿取安非他命送至庚○○住處樓下給被告之情形並不相同，亦可
      證明被告壬○○在警訊及偵查所為供述不一，既有瑕疵，自難憑此有瑕疵之自
      白，作為被告犯罪之判決基礎。另證人刑事警察局組長顏旺盛證稱：因為秘密
      證人是證人保護法之證人，不是告發人，是同案共犯，所以是共犯結構，經由
      通訊監察發現秘密證人是較輕之犯罪等語，足證Ａ、Ｂ證人之供述係傳聞自亦
      為同案共犯者之一之轉述，而戊○○為另案起訴之共犯，癸○○雖未經起訴，
      但亦涉有重嫌之共犯結構，依最高法院八十八年度台上字第三八○號判決意旨
      ：又與被告無共同被告關係之共犯自白及其不利於己之陳述，為證據之一種，
      須無瑕疵可指，復有補強證據證明其確與事實相符，始得採為認定被告犯罪事
      實之根據。」故另須有補強證據之存在證明其確與事實相符，始能採為證據而
      為被告不利之認定。經查：公訴人起訴被告庚○○等四人所依據者僅Ａ、Ｂ秘
      密證人於警訊時之證詞，該二原始證人戊○○、癸○○又係共犯結構之一，難
      免有嫁禍他人而為虛偽供述之虞，則利用共犯之自白為其他共犯之罪證時，除
      非確無瑕疵可指，且有其他補強證據證明該起訴之事實，或其他方面調查又與
      事實相符，否則，即不得據以為不利於被告等人犯罪之認定。
    證人刑事警察局偵查員王詔科於本院前審證稱：「我是負責監聽，子○○是毒
      品下手，有人打電話來，他隨手就聯絡庚○○，如要一公斤安非他命就說要一
      個人去打麻將，如是四公斤他就說帶四個人去吃飯，我馬上就與現場的趙家輝
      聯絡，在現場監控，子○○都是一個人來，不到幾分鐘就走，根本沒打麻將，
      沒吃飯。庚○○也會打電話給紅龜來泡茶；有人打電話來借錢六萬元就是要安
      非他命六公斤等語。證人即刑事警察局警員張哲男雖於原審證稱伊負責監聽癸○○和被告辛○○，惟從證人所提供之監聽譯文資料光碟片中卻未找到任何監
      聽被告辛○○之譯文資料，另監聽錄音帶，亦未發現有任何監聽被告辛○○之
      錄音帶，足見並無任何證據證明有任何監聽辛○○之資料存在。雖然張哲男於
      原審證稱：「（問：是否負責監聽過程？）有。負責監聽辛○○、癸○○。」
      「（問：監聽過程？）他們在電話中都是用暗語，庚○○打電話給癸○○說如
      吃飯、泡茶、打牌等語，我們研判這是庚○○交代運送毒品，因為癸○○到彭
      家都二、三分鐘後就離開，不可能真的電話中吃飯、打牌等。」「（問：監聽
      譯文（拿壹萬、二萬）什麼意思？）運送一公斤、二公斤毒品之意。」「在監
      控過程中，沒有聽到他們直接談論到毒品」，「發現癸○○本身有施用毒品，
      都是壬○○、己○○提供。所以循線知道壬○○、己○○持有毒品。」在本院
      前審又到庭證稱：「在監聽過程中，壬○○施用毒品到毒癮發作無法自己施打
      ，要癸○○去幫他施打，且也經常聽到癸○○向己○○要毒品，因為他們都是
      講吃飯、泡茶、打牌，事實上他們的每個人我們都有跟監，且機房馬上就有人
      現譯，馬上通知跟監人員，我們知道他們所說的吃飯、泡茶、打牌根本不是這
      回事，因為他們見個面、拿了東西就走，二、三分鐘就走，如果真的吃飯、泡
      茶、打牌怎麼會二、三分鐘就走，所以我們就研判他們是交易毒品，癸○○的
      部分只是負責運輸而已。」等語（本院前審卷(二)第四十四、四十五頁）又稱：
      「己○○的部分我負責跟監，我跟了一、二個月。電話不是我聽的，我沒看過
      己○○在交易毒品，．．．我個人跟監的部分，沒有看到他有什麼不法行為」
      （見本院前審卷(二)第五十頁）依上開證詞，監聽結果均與辛○○無關，已不足
      以認定被告辛○○有自癸○○處接運毒品之行為。而證人張哲男既係負責跟監
      己○○，而非監聽電話的人員，其如何能經常聽到癸○○向壬○○、己○○要
      毒品，機房監聽者王詔科既與現場監控的趙家輝聯絡，事證俱在，何不以現行
      犯拘捕，其證詞均已有可疑，再依證人Ａ、Ｂ之證述，均係指庚○○以電話通
      知戊○○、癸○○，彼等二人按指示拿取毒品分別送給辛○○、己○○、壬○○等人，何以監聽錄音之張哲男竟稱癸○○向壬○○、己○○要毒品，豈非矛
      盾？且依一般習性，安非他命係施用或吸用，海洛因則係施打，則依證人Ａ、
      Ｂ所言壬○○有毒癮，由戊○○、癸○○交付安非他命供其販賣予下游毒販，
      其又如何能取安非他命施打，則此是否與事實相符，亦非無疑。縱證人王詔科
      、張哲男所言屬實，既然監聽及跟監人員均研判是運輸毒品交易之情，為何不
      當場通知跟監人員逮捕，以達人贓俱獲之實。是證人以該等電話中之通話推測
      交易毒品之譯詞，顯然欠缺佐證，不得遽採為被告之犯罪依據。又另一證人趙
      家輝證稱：「我們有整理監聽的過程，他們會將毒品交給下面的小弟，他們自
      己不會接觸毒品．．．」等語，既然監聽又跟監多時，何以被告等之小弟是何
      人？下游購買者為誰？販賣毒品數量、時間、金額若干？有無查獲所販賣毒品
      ，卷內均無資料可資佐證。又證人Ａ、Ｂ均指稱戊○○、癸○○均依庚○○之
      電話指示運送毒品給辛○○、己○○、壬○○等人云云，然證人趙家輝又稱：
      「他們自己不會接觸毒品」，則何須陳、曾二人運送毒品給被告辛○○等人？
      證人張哲男、趙家輝之證言已有瑕疵，自亦難憑此瑕疵之證言為被告等人論罪
      之基礎。尤以刑事警察局於九十年八月八日十六時許同步搜索辛○○、己○○
      、壬○○三人均查無毒品、販賣下游者帳冊、單據等相關文件，此有搜索筆錄
      在卷可憑（見偵字第一二○○五號警卷第九六頁至第一○一頁）更無以證明彼
      等持有毒品供販賣於下游之事實。
    證人丙○○因毒品案件羈押中，經警借提訊問時供稱：「庚○○是經我二叔丁○○介紹認識（現通緝中逃亡大陸），今年（九十）三月二十三日在基隆八斗
      子漁港被警方所查獲走私的第二級毒品安非他命，原本計劃委託庚○○幫我找
      漁船運這批毒品入台，但後來不知何故他突然變更手機門號，不跟我連絡，我
      才另外找人幫我載運」，林李德亦稱：「我哥哥丙○○告訴我說有一名彭總會
      幫忙，他是何人我不知道，直到彭總因毒品案羈押，我才知道就是庚○○」各
      等語（見偵字第一二○○五號警訊筆錄第八七頁至第九四頁），均與庚○○、
      辛○○、己○○、壬○○究有無販賣毒品之事實無關，不足資為不利於被告辛○○等人犯行之認定。
    綜上所述，本件公訴人就此部分之指訴，其所憑以認定之依據，並不能證明被
      告庚○○確有於九十年二月間起走私運輸販賣毒品安非他命三十餘公斤，及被
      告辛○○、己○○、壬○○共同參與販賣之行為，此外，復查無其他足可確認
      被告等人參與販賣毒品，走私運輸毒品犯行之積極證據，揆諸上述說明及判例
      意旨自不得繩以販賣毒品、走私運輸毒品之罪刑，原審未詳予調查、勾稽遽以
      論罪科刑，自有違誤，被告庚○○、辛○○、己○○、壬○○上訴意旨執以指
      摘原判決就此部分認事採證不當，為有理由，應由本院予以撤銷改判，被告辛○○、己○○、壬○○等販賣毒品犯罪既不能證明，自應諭知無罪之判決，被
      告庚○○部分原應諭知無罪，因公訴人認與前開科刑部分有連續犯裁判上一罪
      之關係，爰不另為無罪之諭知，併此敘明。
六、據上論斷，應依刑事訴訟法第三百六十九條第一項前段、第三百六十四條、第二
    百九十九條第一項前段、第三百零一條第一項，毒品危害防制條例第四條第二項
    、第十八條，懲治走私條例第二條第一項、第十二條，刑法第十一條前段、第二
    十八條、第五十五條，判決如主文。
本案經檢察官施慶堂到庭執行職務。
中      華      民      國    九十二    年      十      月      八      日
                              臺灣高等法院刑事第三庭
                                  審判長法  官  張  連  財
                                        法  官  張  傳  栗
                                        法  官  黃  金  富
右正本證明與原本無異。
檢察官及庚○○如不服本判決，應於收受送達後十日內向本院提出上訴書狀，其未敘
述上訴之理由者並得於提起上訴後十日內向本院補提理由書（均須按他造當事人之人
數附繕本）。
                                        書記官  江  采  廷
中      華      民      國    九十二    年      十      月     十三     日
附錄：本案論罪科刑法條全文
毒品危害防制條例第四條
製造、運輸、販賣第一級毒品者，處死刑或無期徒刑；處無期徒刑者，得併科新台幣
一千萬元以下罰金。
製造、運輸、販賣第二級毒品者，處無期徒刑或七年以上有期徒刑，得併科新台幣七
百萬元以下罰金。


司法院資訊處製作；財團法人民間司法改革基金會備份。
